臺灣臺南地方法院民事裁定
110年度聲字第7號
聲  請  人  林新南  
相  對  人  陳順明  
上列當事人間請求給付不當得利等事件，聲請人請停止執行，本
院裁定如下：
    主      文
聲請駁回。　　
    理      由
一、本件聲請意旨略以：相對人持本院新市簡易庭109年度新簡
    字第143號判決（下稱原審判決）對聲請人聲請假執行，執
    行案號為109年度司執字第114939號（下稱系爭執行事件）
    ，惟若系爭執行事件查封拍賣聲請人財產，聲請人將無居住
    之處，也無能力去承租房屋，為此聲請本院准許以新臺幣（
    下同）6萬元供擔保後，停止強制執行等語。
二、按強制執行程序開始後，除法律另有規定外，不停止執行；
    有回復原狀之聲請，或提起再審或異議之訴，或對於和解為
    繼續審判之請求，或提起宣告調解無效之訴、撤銷調解之訴
    ，或對於許可強制執行之裁定提起抗告時，法院因必要情形
    或依聲請定相當並確實之擔保，得為停止強制執行之裁定，
    強制執行法第18條第1項、第2項定有明文。準此，強制執行
    程序開始後，原則上不停止執行，但法律另有規定時不在此
    限，而強制執行法第18條第1項所稱法律另有規定之情形，
    係指同條第2項之情事及公司法、破產法所規定有關執行障
    礙之事由等情事而言，提起上訴並不包括在內。次按假執行
    程序亦屬強制執行程序，於假執行程序實施中，除被告得根
    據法院依聲請或依職權所為免為假執行之宣告預供擔保或將
    請求標的物提存以避免被強制執行外，殊無依強制執行法第
    18條第2項規定聲請裁定停止強制執行之餘地。又被告如願
    提供擔保或提存而免為假執行，於執行標的物拍定、變賣或
    物之交付前隨時均得為之，此觀民事訴訟法第392條第3項規
    定自明（最高法院93年台抗字第95號裁定意旨參照）。
三、經查，相對人前起訴請求聲請人給付不當得利，經原審判決
    判命：㈠聲請人應給付相對人196,045元及其中166,157元部
    分，自民國109年1月19日起至清償日止，按週年利率百分之
    5計算之利息；㈡聲請人應給付相對人4,260元，及自108年12
    月30日起至清償日止，按週年利率百分之5計算之利息，原
    審判決並為假執行暨免為假執行之宣告，而相對人嗣以原審
    判決為執行名義聲請強制執行，經本院以系爭執行事件受理
    在案等情，業據本院依職權調取系爭執行事件卷宗審閱查核
    無訛。聲請人雖陳稱已提起上訴，現由本院以109年度簡上
    字第244號事件審理云云，惟揆諸前開說明，提起上訴非屬
    強制執行法第18條第2項所示之停止執行事由，況聲請人若
    認有免為假執行之必要，自得逕依原審判決主文第4項後段
    ，供擔保後聲請免為假執行，殊無依強制執行法第18條第2
    項規定聲請裁定停止強制執行之餘地。從而，聲請人聲請裁
    定停止強制執行，於法無據，應予駁回。
四、據上論結，本件聲請為無理由，爰裁定如主文。　
中　　華　　民　　國　　110 　年　　1 　　月　　20　　日
                  民事第四庭   審判長 法  官 施介元
　　　　　　　　　                    法  官 葉淑儀
　　　　　　　　　                    法  官 王淑惠
以上正本證明與原本無異
如不服本裁定，應於送達後10日內向本院提出抗告狀，並繳納抗
告裁判費新台幣1,000元整。
中　　華　　民　　國　　110 　年　　1 　　月　　20　　日
                                      書記官 洪凌婷